【裁判字號】    99,易,284
【裁判日期】    990629
【裁判案由】    竊盜
【裁判全文】
臺灣雲林地方法院刑事判決
公  訴  人  臺灣雲林地方法院檢察署檢察官
被      告  甲○○
上列被告因竊盜案件，經檢察官提起公訴（99年度偵字第2061號）
，被告於準備程序中就被訴事實為有罪之陳述，本院改依簡式審
判程序審理，判決如下：
    主  文
甲○○犯攜帶兇器竊盜未遂罪，累犯，處有期徒刑肆月，如易科
罰金，以新臺幣壹仟元折算壹日，扣案之梅花扳手壹把沒收。
    犯罪事實
一、甲○○前(一)因竊盜案件，經本院以96年度虎簡字第222 號判
    處有期徒刑3 月，嗣撤回上訴確定。(二)因竊盜案件，經本院
    以96年度港簡字第124 號判處有期徒刑4 月，減為有期徒刑
    2 月確定。(三)嗣經本院以96年度聲減字第1887號裁定，就上
    開(一)案件減刑，並與(二)案件定其應執行刑為有期徒刑3 月確
    定。(四)因施用第一級毒品案件，經本院以96年度訴字第717
    號判處有期徒刑1 年，減為有期徒刑6 月確定。(五)因施用第
    一級毒品案件，經本院以96年度訴字第915 號判處有期徒刑
    1 年1 月確定。(六)上開(四)、(五)案件，嗣經本院以97年度聲字
    第641 號裁定，定其應執行刑為有期徒刑1 年4 月確定。前
    開(三)、(六)案件接續執行，於民國98年11月19日縮刑期滿執行
    完畢。詎仍不知悔改，於99年4 月24日12時許，騎乘機車行
    經雲林縣麥寮鄉○○段353 號地號農地，見乙○○所管領、
    使用之抽水馬達，置於該處，竟意圖為自己不法之所有，先
    持抽水馬達附近之客觀上具危險可供兇器使用之鐵質活動扳
    手1 把，欲用以鬆開抽水馬達之螺絲。因上開活動扳手無法
    使用，遂再持其所有之客觀上具危險可供兇器使用之鐵質梅
    花扳手1 把，著手拆卸抽水馬達螺絲之際，尚未得手，即為
    雷文藝當場發現而報警查獲，始查悉上情。
二、案經乙○○訴由雲林縣警察局臺西分局報告臺灣雲林地方法
    院檢察署檢察官偵查起訴。
    理  由
一、本件係經被告甲○○於準備程序期日為有罪之陳述，而經本
    院合議庭裁定由受命法官獨任以簡式審判程序加以審理，此
    有本院99年6 月18日準備程序筆錄一份附卷足憑，則依據刑
    事訴訟法第273 條之2 、同法第159 條第2 項之規定，不適
    用傳聞法則有關限制證據能力之相關規定，合先敘明。
二、訊據被告甲○○對於上開犯罪事實坦承不諱，核與告訴人乙
    ○○之指述及證人雷文藝於警詢指證之情節相符（警卷第4
    、5 、6 、7 頁），復有贓物認領保管單1 紙、現場照片7
    張在卷可稽（警卷第8 頁、第16至19頁），並有梅花扳手及
    活動扳手各1 把扣案可資佐證，是被告自白與事實相符，應
    可採信，其犯行洵堪認定。
三、按刑法第321 條第1 項第3 款之攜帶兇器竊盜罪，係以行為
    人攜帶兇器竊盜為其加重條件，此所謂兇器，其種類並無限
    制，凡客觀上足對人之生命、身體、安全構成威脅，具有危
    險性之兇器均屬之，且祇須行竊時攜帶此種具有危險性之兇
    器為已足，並不以攜帶之初有行兇之意圖為必要（最高法院
    79年臺上字第5253號判例可資參照）。又上開所謂之「攜帶
    兇器」，只須行竊時攜帶具有危險性之物為已足，不以將該
    兇器自他地攜往行竊地為必要，亦即不論其係於未行竊前即
    攜帶持有或在竊盜現場臨時拾取持用，亦不問該兇器為何人
    所有均屬之。查被告甲○○持以犯案之活動扳手1 把係在竊
    盜現場臨時拾取，梅花扳手1 把則為被告所有之物，上開活
    動扳手長26公分，為鐵質，轉動旋轉螺絲至一定程度後，即
    無法再轉動，梅花扳手長23公分，為鐵質，質地堅硬等情，
    有本院99年6 月18日勘驗筆錄1 份可按（本院卷第26頁）。
    上開活動扳手既為鐵質，僅因旋轉螺絲至一定程度後即無法
    再轉動，而梅花扳手持之亦足以鬆開抽水馬達之螺絲，顯見
    若持以行兇，依一般社會觀念，均足以使人之身體、生命產
    生危險，揆諸前開判例意旨，自均堪認為兇器。又按已著手
    於犯罪行為之實行而不遂者，為未遂犯，刑法第25條第1 項
    定有明文。本件被告於99年4 月24日12時許，持梅花扳手及
    活動扳手各1 把，著手實行構成要件之竊盜行為，不過因遭
    證人雷文藝發覺而不能達於既遂之結果，是核被告所為，係
    犯刑法第321 條第2 項、第1 項第3 款之攜帶兇器竊盜未遂
    罪。再被告有如犯罪事實欄所載徒刑執行完畢之前科紀錄，
    有卷附臺灣高等法院被告前案紀錄表可按，其於受徒刑之執
    行完畢後，5 年以內故意再犯本件有期徒刑以上之罪，為累
    犯，應依刑法第47條第1 項規定加重其刑。爰審酌被告前已
    有竊盜、毒品等不良素行，並獲減刑寬典，竟不知潔身自愛
    ，又再度犯罪，惟本件竊盜行為尚未得手，即為人發覺犯行
    ，告訴人實際所受損害輕微，被告犯罪後亦能坦承犯行，態
    度尚屬良好等一切情狀，量處如主文所示之刑，並諭知易科
    罰金之折算標準。再被告本次行竊所用之梅花扳手1 把，為
    被告所有，業據被告供述明確（本院卷第28頁反面），爰依
    刑法第38條第1 項第2 款之規定，宣告沒收。至於活動扳手
    1 把，被告否認為其所有，供稱係於犯案現場拾取（本院卷
    第25 頁 反面、第26頁），自不宣告沒收，附此敘明。
據上論斷，應依刑事訴訟法第299 條第1 項前段、第273 條之1
第1 項，刑法第321 條第2 項、第1 項第3 款、第47條第1 項、
第25條第2 項、第41條第1 項、第38條第1 項第2 款，判決如主
文。
本案經檢察官傅克強到庭執行職務。
中    華    民    國    99    年    6     月    29    日
                  刑事第一庭    法  官  陳美利
以上正本證明與原本無異。
如不服本判決應於收受判決後10日內向本院提出上訴書狀，並應
敘述具體理由；其未敘述上訴理由者，應於上訴期間屆滿後20日
內向本院補提理由書（均須按他造當事人之人數附繕本）。「切
勿逕送上級法院」。
                                書記官  王秀如
中    華    民    國    99    年    6     月    29    日
附錄本案論罪科刑法條：
中華民國刑法第321條
（加重竊盜罪）
犯竊盜罪而有左列情形之一者，處 6 月以上、 5 年以下有期徒
刑：
一、於夜間侵入住宅或有人居住之建築物、船艦或隱匿其內而犯
    之者。
二、毀越門扇、牆垣或其他安全設備而犯之者。
三、攜帶兇器而犯之者。
四、結夥三人以上而犯之者。
五、乘火災、水災或其他災害之際而犯之者。
六、在車站或埠頭而犯之者。
前項之未遂犯罰之。

司法院資訊處製作；財團法人民間司法改革基金會備份。
